臺灣臺中地方法院刑事附帶民事訴訟判決
110年度中簡附民字第154號
原      告  鄭媚馨
被      告  楊禹韓



上列被告因毀棄損壞案件（110年度中簡字第2244號），經原告
提起刑事附帶民事訴訟請求損害賠償，本院判決如下：
    主  文
原告之訴駁回。
    事  實
一、原告方面：被告於民國110年7月18日17時50分許，在臺中市
    ○區○○路000號前徒手敲打毀損原告機車儀表板，導致儀表板
    破裂不堪使用，請求賠償。並聲明：被告應給付原告新臺幣
    叁仟伍佰元，及自起訴狀繕本送達翌日起至清償日止，按年
    息百分之五計算之利息。
二、被告方面：被告未為任何聲明或陳述，亦未提出任何書狀。
    理  由
一、按提起附帶民事訴訟，應於刑事訴訟起訴後第二審辯論終結
    前為之，但在第一審辯論終結後提起上訴前，不得提起，刑
    事訴訟法第488條定有明文。次按所謂「附帶民事訴訟」原
    本為民事訴訟程序，為求程序之便捷，乃附帶於刑事訴訟程
    序，一併審理及判決；申言之，在刑事訴訟中，因有訴訟程
    序可資依附，是以隨時可以提起附帶民事訴訟；若在辯論終
    結後，已無訴訟可言，自不得再行提起附帶民事訴訟，「須
    待提起上訴後，案件繫屬於第二審時，始有訴訟程序可資依
    附，始得再行提起附帶民事訴訟」，前開刑事訟法第488條
    規定其故在此（臺灣高等法院暨所屬法院92年法律座談會刑
    事類提案第35號審查意見參照）。而簡易判決處刑程序因無
    言詞辯論，故其附帶民事訴訟之提起至遲應於法院判決之前
    為之，始為合法（參照民國92年11月26日臺灣高等法院暨所
    屬法院92年法律座談會刑事類提案第35號研討結果）。又法
    院認為原告之訴不合法或無理由者，應以判決駁回之，刑事
    訴訟法第502條第1項亦有明文。
二、經查：被告楊禹韓因毀棄損壞案件，經臺灣臺中地方檢察署
    檢察官以110年度偵字第29332號案件，向本院聲請簡易判決
    處刑，本院已於110年10月27日，以110年度中簡字第2244號
    簡易判決處刑等情，有該案刑事簡易判決附卷可稽。惟原告
    鄭媚馨係誤向臺灣臺中地方檢察署提出刑事附帶民事訴訟起
    訴狀，由該署檢察官將上開刑事附帶民事訴訟起訴狀函轉本
    院，經本院於110年10月28日收狀，此有該刑事附帶民事訴
    訟起訴狀、臺灣臺中地方檢察署110年10月28日中檢謀國（
    宜）110偵29332字第1109106903號函暨該函上之本院收件戳
    印在卷足憑。揆諸首揭法律規定及說明，原告對被告提起本
    件附帶民事訴訟，顯不合法，自應駁回原告附帶提起之民事
    訴訟。
三、本件本院所為此程序性駁回判決，並無礙於原告循民事訴訟
    途徑主張權利，是原告仍得依法另行提起民事訴訟，或於本
    件刑事案件合法上訴第二審後，再行向該第二審法院提起刑
    事附帶民事訴訟，併予敘明。
據上論斷，應依刑事訴訟法第488條但書、第502條第1項，判決
如主文。
中　　華　　民　　國　　110 　年　　11　　月　　11　　日
                  刑事第十八庭  法  官  張美眉
以上正本證明與原本無異。
如不服本判決應於收受送達後20日內向本院提出上訴書狀，並應
敘述具體理由；其未敘述上訴理由者，應於上訴期間屆滿後20日
內向本院補提理由書（均須按他造當事人之人數附繕本）「切勿
逕送上級法院」。
本判決非對於刑事訴訟之判決有上訴時不得上訴。
　　　　                        書記官  薛美怡
中　　華　　民　　國　　110 　年　　11　　月　　12　　日